【裁判字號】    99,抗,1371
【裁判日期】    991126
【裁判案由】    聲明異議
【裁判全文】
臺灣高等法院刑事裁定                   99年度抗字第1371號
抗  告  人
即  受刑人  朱楠松
上列抗告人因聲明異議案件，不服臺灣桃園地方法院中華民國99
年9月27日裁定（99年度聲字第3426號），提起抗告，本院裁定如
下：
    主  文
抗告駁回。
    理  由
一、按犯最重本刑為五年以下有期徒刑以下之刑之罪，而受6個月
    以下有期徒刑或拘役之宣告者，得以新臺幣1千元、2千元或3
    千元折算一日，易科罰金。但易科罰金，難收矯正之效，或
    難以維持法秩序者，不在此限，刑法第41條第1項定有明文。
    準此，有期徒刑或拘役得易科罰金之案件，法院所諭知者，
    僅係易科罰金之折算標準而已，至於是否准予易科罰金，乃
    賦予執行檢察官有依個案及前開法律規定裁量之權能，亦即
    執行檢察官得考量受刑人如不接受有期徒刑或拘役之執行，
    是否難收矯正之效，或難以維持法秩序，以作為其裁量是否
    准予易科罰金之憑據，非謂執行檢察官必然應准予易科罰金
    。另刑法第41條第1項所謂之「難收矯正之效」「難以維持
    法秩序」等，均屬不確定法律概念，此乃係立法者賦予執行
    者能依具體個案，考量犯罪特性與情節及受刑人個人之特殊
    事由，據以審酌應否准予易科罰金。是以法律賦予執行檢察
    官此項裁量權，僅在發生裁量瑕疵之情況時，法院始有介入
    審查之必要。
二、原裁定意旨略以：受刑人朱楠松因酒醉駕車公共危險案件，
    經原法院以99年度審交易字第134號判決判處有期徒刑6月，
    並諭知如易科罰金，以新臺幣1千元折算1日確定。受刑人經
    傳喚於99年8月25日到案，並自該日起入監執行上開有期徒刑
    ，現仍在監執行中等節，業經原審調閱臺灣桃園地方法院檢
    察署99年度執字第10513號執行卷宗查閱無訛，並有上開刑事
    判決書及臺灣桃園地方法院檢察署檢察官執行指揮書各1份在
    卷可稽。又本件受刑人先後已有5次因酒後駕車遭法院論罪科
    刑之前科紀錄，其一再為相同類型之犯罪，且受刑人於先前
    所宣告之有期徒刑經准予易科罰金後，猶不知珍惜檢察官給
    予之寬典，又再次酒後駕車，且此次酒駕呼氣中酒精濃度並
    高達每公升0.75毫克，顯然漠視法令之禁制，法敵對意識強
    烈，更枉顧公眾往來之交通安全，本件如循先前之情形對受
    刑人准予易科罰金，顯無從收矯治之效，亦難以維持法秩序
    ，是原審認執行檢察官駁回受刑人易科罰金之聲請，並無任
    何違法或裁量不當之處，而駁回異議，核無不合等語。
三、抗告意旨略以：受刑人為世鑫公司負責人，公司業務均為受
    刑人接洽，家屬從未接觸與介入，無法取代受刑人，且尚有
    大額貸款須受刑人親自對保，否則公司無法運作，亦無法支
    付大量員工薪資，恐有倒閉之虞。又受刑人已50多歲，患有
    高血壓及心血管疾病需就醫，何時發病無法預測，本人痛定
    思痛不再觸法，請法外開恩再給予易科罰金之機會云云。經
    查：受刑人自89年起迄至本件為止，已係第5次酒駕，其屢犯
    公共危險罪，顯然漠視法令之禁制，執行檢察官本於刑罰矯
    正效果及維持法秩序之考量，乃不准予易科罰金之處分，並
    未有逾越法律授權、專斷等濫用權力之情事，原審據此駁回
    異議，經核於法並無違誤。又依受刑人抗告意旨所指其公司
    須付大量員工薪資，顯見公司應尚具規模而非一人公司，公
    司業務自應有其他員工可代為接洽，況受刑人未遭禁止對外
    接見通信，仍可透過相關業務資料之研讀進而決策公司營運
    事項，非必待其服完刑期後始能決定。至受刑人所稱罹患高
    血壓等心血管疾病乙節，因該等疾病均屬慢性病，亦非監獄
    行刑法第11條第1項各款所定之重大疾病或事由，受刑人入
    監後仍可經由監所內之醫療系統獲得妥善照護，亦無從執為
    不宜入監服刑之理由。是本件抗告，為無理由，應予駁回。
據上論斷，依刑事訴訟法第412條，裁定如主文。
中    華    民    國    99    年    11    月    26    日
                  刑事第十二庭審判長法  官  蔡永昌
                                    法  官  蔡新毅
                                    法  官  蘇隆惠
以上正本證明與原本無異。
不得再抗告。
                                    書記官  楊妙恩
中    華    民    國    99    年    11    月    29    日

司法院資訊處製作；財團法人民間司法改革基金會備份。
